【裁判字號】    95,交聲,155
【裁判日期】    950331
【裁判案由】    聲明異議
【裁判全文】
臺灣臺中地方法院交通事件裁定         95年度交聲字第155號
原處分機關  交通部公路總局臺中區監理所
異  議  人
即受處分人  甲○○
上列受處分人因違反道路交通管理處罰條例案件，對於交通部公
路總局臺中區監理所九十五年一月二十五日所為之處分（中監違
字第裁六○─Ｉ00000000號裁決書），聲明異議，本院
裁定如下：
    主  文
異議駁回。
    理  由
一、按汽車行駛於道路上，其汽車駕駛人或前座乘客未繫安全帶
    者，處駕駛人新臺幣（下同）一千五百元罰鍰；安全帶之帶
    扣應確實緊繫，安全帶應置手臂上端以上，道路交通管理處
    罰條例第三十一條第一項及汽車駕駛人及前座乘客繫安全帶
    實施及宣導辦法分別定有明文；復依違反道路交通管理事件
    統一裁罰標準表規定，汽車違反處罰條例第三十一條第一項
    者，處罰鍰新臺幣一千五百元整。
二、本件異議意旨略以：本人於九十四年十二月九日行駛彰化縣
    社頭鄉○○路路段時，身繫安全帶因身體不適，左手撫按左
    腹部，未視路旁有警察臨檢，員警硬說本人未繫安全帶、攔
    後才繫安全帶，本人一再強調因左手撫按左腹不慎壓低安全
    帶，且車速快速行駛中，警員的視線與角度誤認為未繫安全
    帶，解釋無用就連開未繫安全帶與未繳強制險兩張罰單，當
    天那條路段也有一名警察臨檢在他的前面有一段距離，如果
    我沒有繫安全帶為何那位警察不攔阻，爰聲明異議云云。
三、經查：異議人即受處分人甲○○於九十四年十二月九日十二
    時三十八分許，駕駛車號Ｅ九─一○○七號自小客車，行經
    社頭鄉○○路與新雅路口處，因汽車行駛道路駕駛未繫安全
    帶違規，為彰化縣警察局田中分局員警當場查獲並掣開彰警
    交字第Ｉ00000000號舉發違反道路交通管理事件通
    知單舉發等情，業據彰化縣警察局田中分局九十五年一月二
    日田警分五字第○九四○○二二六九九號函說明：「經查本
    案本分局有二名員警在該時、地段執行交通整理勤務發現一
    部車號Ｅ九─一○○七號自小貨車駕駛人未繫安全帶行駛公
    路，本分局員警當場依其職權攔停舉發並無不當... 」等語
    ，並有該函及彰警交字第Ｉ00000000號舉發違反道
    路交通管理事件通知單各一紙在卷可稽。另經證人即本件舉
    發員警乙○○到庭證述舉發情形，稱：「我跟另一名警員，
    執行巡邏，山腳路車流量很大，車禍頻繁，都會在那裡執勤
    ，有一個警員會在前方三十公尺處，觀察情況，如有違規情
    形，會示意三十公尺後同事攔檢，那位同事詹先生就示意攔
    檢異議人，叫我把異議人那輛車攔檢下來，我就用紅色旗子
    向異議人攔檢下來，我看到異議人右手從安全帶地方拉安全
    帶，準備扣上，因為我從外面玻璃很清楚看到異議人是看到
    我攔檢時，才拉安全帶。」等語（見本院九十五年三月九日
    庭訊筆錄）。另異議人辯稱若伊未繫安全帶為何舉發員警前
    方三十公尺處之員警不攔檢云云，經本院傳喚當時於前方執
    勤之另一名員警丙○○到庭證述，稱：「當時我在山腳路與
    新雅路口服勤，因該地經常發生車禍，我提高注意，一方面
    疏導交通，一方面看有無人違規當場舉發，當時情形，我和
    另一名警員乙○○執行，我們二個人，我在前面，乙○○在
    後面，相距約二、三十公尺，我們就在路旁看，我當場看到
    異議人甲○○沒有繫安全帶，我就示意他停車，並通知後面
    的警員乙○○注意攔檢，我確實有看到異議人開車時沒有繫
    安全帶，我是從正面的擋風玻璃看到異議人沒有繫安全帶，
    才示意異議人停車，並示意乙○○攔檢」等語明確（見本院
    九十五年三月十六日庭訊筆錄），是依該二位證人所述，證
    人對當時舉發之情況記憶清晰明確，依當時為日間天色明亮
    、視線良好及員警舉發之情形，員警應可明確判斷車內人員
    是否有繫安全帶，足徵本件舉發員警乃親見受處分人確有未
    繫安全帶行駛之違規行為，乃依法攔停舉發並無違誤。是異
    議人於前揭時、地之違規事實，可以認定，從而受處分人既
    有前揭違規行為，原處分機關交通部公路局臺中區監理所據
    以援引上開規定，裁處受處分人罰鍰新臺幣一千五百元整，
    逾期則依裁決書處罰主文規定裁處，並無不當。本件異議為
    無理由，應予駁回。
四、據上論斷，應依道路交通管理處罰條例第八十七條第二項、
    道路交通案件處理辦法第十九條，裁定如主文。
中    華    民    國    95    年    3     月    31    日
                    交通法庭    法  官  郭德進
上正本證明與原本無異。
如不服本裁定，應於送達後五日內，向本院提出抗告狀。
                                書記官  陳惠玲
中    華    民    國    95    年    3     月    31    日


司法院資訊處製作；財團法人民間司法改革基金會備份。
